臺灣高雄地方法院刑事判決　　　　　 100年度審訴字第1471號
公　訴　人　臺灣高雄地方法院檢察署檢察官
被　　　告　徐伸安
指定辯護人　蘇鴻吉公設辯護人
上列被告因違反毒品危害防制條例案件，經檢察官提起公訴（10
0 年度毒偵字第444 號、第784 號、第1762號、第2761號），由
本院合併審理，檢察官聲請法院改依協商程序而為判決，本院判
決如下：
    主  文
徐伸安犯如附表所示之柒罪，各處如附表所示之刑。應執行有期
徒刑年，扣案如附表編號6 所示之第一級毒品海洛因貳包及第
二級毒品甲基安非他命壹包均沒收銷燬之，扣案如附表編號7 所
示之注射針筒壹支及殘渣袋壹只均沒收。
    事實及理由
一、徐伸安前因施用毒品案件，經本院裁定送觀察、勒戒後，因
    認有繼續施用毒品之傾向，再經本院裁定令入戒治處所施以
    強制戒治，嗣先後經停止戒治、撤銷停止戒治，於民國88年
    11月17日執行完畢出監，並經臺灣高雄地方法院檢察署檢察
    官以89年度戒毒偵字第195 號為不起訴處分確定。又於92年
    間，因施用毒品案件，經本院以92年度訴字第972 號判決判
    處有期徒刑10月確定，與另犯恐嚇案件接續執行，於93年11
    月23日縮刑期滿執行完畢。復於97年間，因施用毒品案件，
    經本院以97年度審訴字第2148號判決分別判處有期徒刑9 月
    、4 月（共2 罪），應執行有期徒刑11月確定，於98年9 月
    22日縮刑期滿執行完畢（構成累犯）。
二、詎徐伸安仍不知悔改，竟基於施用第一級毒品海洛因之犯意
    ，於附表編號1 、編號3 、編號5 、編號7 所示時地，以上
    開各編號所示方式，施用第一級毒品海洛因各1 次；又基於
    施用第二級毒品甲基安非他命之犯意，於附表編號2 、編號
    4 所示時地，以上開各編號所示方法，施用第二級毒品甲基
    安非他命各1 次；另基於持有第一級、第二級毒品之犯意，
    於附表編號6 所示之方式同時購得第一級毒品海洛因2 包（
    驗前淨重分別為0.051 公克、0.207 公克，驗後淨重分別為
    0.043 公克、0.195 公克）、第二級毒品甲基安非他命1 包
    （驗前淨重0.054 公克、驗後淨重0.049 公克），進而非法
    持有之，嗣經警分別查獲，另扣得如附表所示之物（施用時
    間、地點、方式、查獲時地、扣得物品均如附表所示）。
三、證據：
    (一)被告之自白。
    (二)臺灣檢驗科技股份有限公司濫用藥物尿液檢驗報告4 份（
      檢體編號分別為：岡990487號、岡100029號）。
    (三)扣案如附表編號6 、編號7 所示之物、高雄醫學大學附設
      中和紀念醫院檢驗報告及高雄市立凱旋醫院濫用藥物成品
      檢驗鑑定書各1 份。
四、本件被告業已認罪，並經辯護人協助下與檢察官於審判外達
    成協商之合意，渠等合意內容為：被告所涉如附表編號1 至
    編號7 所示之罪，願受如附表編號1 至編號7 所示之刑之宣
    告。經核被告所為，係犯毒品危害防制條例第10條第1 項之
    施用第一級毒品罪、同條例第10條第2 項之施用第二級毒品
    罪、同條例第11條第1 項、第2 項之持有第一級毒品及第二
    級毒品罪，且上開協商合意內容，並無刑事訴訟法第455 條
    之4 第1 項所列不得認罪協商之情形，本件既經檢察官聲請
    改依協商程序而為判決，本院爰不經言詞辯論，於協商合意
    範圍內為協商判決。此外，扣案如附表編號6 所示之第一級
    毒品海洛因2 包及第二級毒品甲基安非他命1 包係查獲之毒
    品，且該包裝袋與其內毒品業已無法析離，應將之同視為毒
    品無訛，從而不問屬於犯人與否，爰依毒品危害防制條例第
    18條第1 項前段規定，於被告所犯附表編號6 所示持有第一
    級毒品罪刑項下諭知沒收銷燬之。扣案如附表編號7 所示之
    注射針筒1 支、殘渣袋1 只，均為被告所有供施用海洛因所
    用之物，經被告自承於卷，應依刑法第38條第1 項第2 款規
    定，於其所犯附表編號7 所示施用第一級毒品罪刑項下諭知
    沒收。
五、應適用之法條：刑事訴訟法第455 條之4 第2 項、第455 條
    之8 、第454 條第2 項，毒品危害防制條例第10條第1 項、
    第2 項、第11條第1 項、第2 項、第18條第1 項前段，刑法
    第11條前段、第55條、第47條第1 項、第51條第5 款、第38
    條第1 項第2 款。
六、本判決除有刑事訴訟法第455 條之4 第1 項第1 款、第2 款
    、第4 款、第6 款、第7 款所定情形之一，或違反同條第2
    項規定者外，不得上訴。
七、如不服本件判決，得自收受判決送達之日起10日內，向本院
    提出上訴書狀，上訴於第二審法院。
本案經檢察官余彬誠到庭執行職務。
中    華    民    國   100    年    7     月    13    日
                  刑事第十庭  法  官  楊佩蓉
以上正本證明與原本無異。
本件不得上訴。但有刑事訴訟法第455 條之4 第1 項第1 款、第
2款 、第4 款、第6 款、第7 款所定情形，或協商判決違反同條
第2 項之規定者，應於收受判決後10日內向本院提出上訴書狀，
並應敘述具體理由，如未敘述上訴理由者，應於上訴期間屆滿後
20日內向本院補提理由書（均須按他造當事人之人數附繕本）「
切勿逕送上級法院」。
中    華    民    國   100    年    7     月    13    日
                              書記官  陳蓉柔
附錄本判決論罪科刑法條全文：
毒品危害防制條例第10條
施用第一級毒品者，處6 月以上 5 年以下有期徒刑。
施用第二級毒品者，處3 年以下有期徒刑。
毒品危害防制條例第11條第1項、第2項
持有第一級毒品者，處3 年以下有期徒刑、拘役或新臺幣5 萬元
以下罰金。
持有第二級毒品者，處2 年以下有期徒刑、拘役或新臺幣3 萬元
以下罰金。
附表：
┌──┬────┬─────┬─────┬──────────┬─────────┬──────┐
│編號│犯罪時間│ 犯罪地點 │ 犯罪方法 │     查獲時地       │ 所犯之罪及宣告刑 │  本院案號  │
│    │        │          │          │                    │                  │（偵查案號）│
├──┼────┼─────┼─────┼──────────┼─────────┼──────┤
│ 1  │99年12月│高雄市岡山│將海洛因摻│於99年12月10日下午1 │徐伸安施用第一級毒│100年度審訴 │
│    │9 日晚間│區岡山國中│水置入針筒│時許，因另涉竊盜案件│品，累犯，處有期徒│字第1471號（│
│    │某時許  │之廁所內  │內注射身體│為警查獲，並經其同意│刑拾壹月。        │100年度毒偵 │
│    │        │          │之方式施用│為警採集尿液，檢驗結│                  │字第784號） │
│    │        │          │第一級毒品│果呈嗎啡、甲基安非他│                  │            │
│    │        │          │海洛因1 次│命陽性反應。        │                  │            │
├──┼────┼─────┼─────┼──────────┼─────────┼──────┤
│ 2  │99年12月│同上      │將甲基安非│同上                │徐伸安施用第二級毒│同上        │
│    │9 日晚上│          │他命置於玻│                    │品，累犯，處有期徒│            │
│    │某時許  │          │璃球吸食器│                    │刑伍月。          │            │
│    │        │          │內用火燒烤│                    │                  │            │
│    │        │          │產生煙霧吸│                    │                  │            │
│    │        │          │食之方式施│                    │                  │            │
│    │        │          │用第二級毒│                    │                  │            │
│    │        │          │品甲基安非│                    │                  │            │
│    │        │          │他命1 次  │                    │                  │            │
├──┼────┼─────┼─────┼──────────┼─────────┼──────┤
│ 3  │100 年1 │高雄市梓官│將海洛因摻│於100 年1 月24日晚上│徐伸安施用第一級毒│100年度審訴 │
│    │月24日某│區○○路大│水置入針筒│7 時55分許，在高雄市│品，累犯，處有期徒│字第1471號（│
│    │時許    │宅巷152 號│內注射身體│岡山區○○○路○段與│刑拾壹月。        │100年度毒偵 │
│    │        │住處      │之方式施用│育英路2 巷路口，因形│                  │字第1762號）│
│    │        │          │第一級毒品│跡可疑為警盤查，並經│                  │            │
│    │        │          │海洛因1 次│其同意為警採集尿液，│                  │            │
│    │        │          │          │檢驗結果呈嗎啡、甲基│                  │            │
│    │        │          │          │安非他命陽性反應。  │                  │            │
├──┼────┼─────┼─────┼──────────┼─────────┼──────┤
│ 4  │100 年1 │同上      │將甲基安非│同上                │徐伸安施用第二級毒│同上        │
│    │月24日某│          │他命置於玻│                    │品，累犯，處有期徒│            │
│    │時許施用│          │璃球吸食器│                    │刑伍月。          │            │
│    │海洛因後│          │內用火燒烤│                    │                  │            │
│    │3、4小時│          │產生煙霧吸│                    │                  │            │
│    │        │          │食之方式施│                    │                  │            │
│    │        │          │用第二級毒│                    │                  │            │
│    │        │          │品甲基安非│                    │                  │            │
│    │        │          │他命1 次  │                    │                  │            │
├──┼────┼─────┼─────┼──────────┼─────────┼──────┤
│ 5  │99年12月│同上      │將海洛因摻│於99年12月21日下午2 │徐伸安施用第一級毒│100年度審訴 │
│    │20日某時│          │水置入針筒│時45分許，在高雄市岡│品，累犯，處有期徒│字第1763號（│
│    │        │          │內注射身體│山區○○路35號前，因│刑拾壹月。        │100年度毒偵 │
│    │        │          │之方式施用│行跡可疑為警攔查，並│                  │字第444號） │
│    │        │          │第一級毒品│經其同意為警採集尿液│                  │            │
│    │        │          │海洛因1 次│，檢驗結果呈嗎啡陽性│                  │            │
│    │        │          │          │反應。              │                  │            │
├──┼────┼─────┼─────┼──────────┼─────────┼──────┤
│ 6  │99年12月│高雄市岡山│以新臺幣（│同上，並為警扣得第一│徐伸安持有第一級毒│同上        │
│    │21日下午│區太平洋電│下同）1,00│級毒品海洛因2 包（驗│品罪，累犯，處有期│            │
│    │2 時許  │子遊藝場內│0 元之代價│前淨重分別為0.051 公│徒刑肆月，扣案之第│            │
│    │        │          │向1 名綽號│克、0.207公克，驗後 │一級毒品海洛因貳包│            │
│    │        │          │「阿華」之│淨重分別為0.043公克 │（驗前淨重分別為零│            │
│    │        │          │男子購入第│、0.195公克）及第二 │點零伍壹公克、零點│            │
│    │        │          │一級毒品海│級毒品甲基安非他命1 │貳零柒公克，驗後淨│            │
│    │        │          │洛因2 包及│包（驗前淨重0.054公 │重分別為零點零肆│            │
│    │        │          │第二級毒品│克、驗後淨重0.049公 │公克、零點壹玖伍公│            │
│    │        │          │甲基安非他│克）。              │克）及第二級毒品甲│            │
│    │        │          │命1 包而同│                    │基安非他命壹包（驗│            │
│    │        │          │時無故持有│                    │前淨重零點零伍肆公│            │
│    │        │          │之        │                    │克、驗後淨重零點零│            │
│    │        │          │          │                    │肆玖公克）沒收銷燬│            │
│    │        │          │          │                    │之。              │            │
├──┼────┼─────┼─────┼──────────┼─────────┼──────┤
│ 7  │100年3月│高雄市梓官│將海洛因摻│於100 年3 月31日晚上│徐伸安施用第一級毒│100年度審訴 │
│    │31日上午│區○○路大│水置入針筒│7 時53分許，為警在高│品，累犯，處有期徒│字第1790號（│
│    │某時許  │宅巷152號 │內注射身體│雄市○○區○○路體育│刑拾壹月。扣案之注│100年度毒偵 │
│    │        │住處      │之方式施用│館旁之廁所內查獲，並│射針筒壹支及殘渣袋│字第2761號）│
│    │        │          │第一級毒品│扣得徐伸安所有供其施│壹只均沒收。      │            │
│    │        │          │海洛因1 次│用第一級毒品海洛因所│                  │            │
│    │        │          │          │用之注射針筒1 支及殘│                  │            │
│    │        │          │          │渣袋1 只，並經其同意│                  │            │
│    │        │          │          │為警採集尿液，檢驗結│                  │            │
│    │        │          │          │果呈嗎啡陽性反應。  │                  │            │
└──┴────┴─────┴─────┴──────────┴─────────┴──────┘